臺灣桃園地方法院刑事判決
109年度訴字第978號
公  訴  人  臺灣桃園地方檢察署檢察官   
被      告  范佐林


上列被告因誣告等案件，經檢察官提起公訴（108年度偵字第104
85號），本院判決如下：
    主  文
范佐林犯附表一所示之罪，各處如附表一所示之刑。拘役部分，
應執行拘役壹佰貳拾日，如易科罰金，以新臺幣壹仟元折算壹日
。
其餘被訴部分無罪。
    事  實
范佐林認其民國107年間，與簡義霖有行車糾紛，竟基於各別之
犯意，分別為下列行為：
范佐林於107年3月至4月間之某日在桃園市觀音工業區某處，騎
  乘車牌號碼000-0000號普通重型機車，趁簡義霖駕駛車牌號碼
  0000-00號自用小客車停放路邊且簡義霖仍在駕駛座上時，將
  上開機車騎乘至上開車輛駕駛座旁，並基於恐嚇危害安全之犯
  意，將身揹之長型包包從左肩卸下換至右手環抱之持槍姿勢（
  檢察官誤載為揮舞棒狀物），再騎機車到上開車輛前方吐口水
  ，以此加害身體及財產之方式恫嚇簡義霖，使簡義霖心生畏懼
  ，致生危害於安全。
范佐林於107年4月24日上午6時53分許，在桃園市觀音區藍埔里
  5鄰產業道路某處，在簡義霖駕駛上開車輛行經時，基於恐嚇
  危害安全之犯意，以向上開車輛方向丟擲石頭此加害身體及財
  產之方式恫嚇簡義霖，使簡義霖心生畏懼，致生危害於安全。
范佐林於107年4月25日上午6時54分許，在上開產業道路某處，
  在簡義霖駕駛上開車輛行經時，基於恐嚇危害安全之犯意，以
  向上開車輛方向丟擲柏油塊此加害身體及財產之方式恫嚇簡義
  霖，使簡義霖心生畏懼，致生危害於安全。
范佐林於107年4月25日上午7時許，騎乘上開機車，沿桃園市觀
  音區成功路2段往大觀路4段方向行駛，駛至成功路2段1539號
  對面附近，明知簡義霖所駕上開車輛在其後方，竟基於強制之
  犯意，以緩慢騎乘機車並突將機車自右向左偏移至上開車輛前
  方剎停致簡義霖剎車不及碰撞機車之方式，妨害簡義霖行車之
  權利。
范佐林為上開行為後，明知簡義霖駕駛上開車輛行向正常，未
  向范佐林逼車，竟意圖使簡義霖受刑事處分，基於誣告之犯意
  ，於107年4月25日上午8時許，在址設桃園市○○區○○路00號桃
  園市政府警察局大園分局觀音分駐所，誣指簡義霖逼車妨害其
  用路權，並對簡義霖提出妨害自由告訴。　　
    理  由
壹、有罪部分
一、本案證據能力之說明
　㈠被告范佐林抗辯：告訴人簡義霖所提供之行車紀錄器只有片
    段，告訴人沒有拿出他逼我車的行車紀錄器，我認為行車紀
    錄器不能參考云云（見本院卷第81-82頁）。惟按非供述證
    據之物證，或以科學、電磁、機械之方式對當時狀況所為忠
    實且正確之記錄，無傳聞法則規定之適用，如該非供述證據
    非出於違法取得，並已依法踐行調查程序，即不能謂無證據
    能力（最高法院97年度台上字第1401、6153、3854號判決意
    旨參照）。查告訴人所提供之行車紀錄器係以電磁方式忠實
    記錄人、事、時、地及物的影像，既未經變造、偽造，且係
    告訴人出於自由意願提供予偵查機關使用，復經法院踐行合
    法調查程序，依前開判決要旨，自有證據能力。至被告上開
    抗辯，僅係欲證明其為本案行為之動機或自認告訴人有對其
    犯罪，惟不影響行車紀錄器具備證據能力之認定。
　㈡本判決援引其餘之供述及非供述證據，均係依法取得，並經
    本院於審理期日踐行合法之調查，檢察官及被告迄本院言詞
    辯論終結前，皆未爭執其證據能力，自得採為判決之基礎。
二、認定事實所憑證據及理由
　　訊據被告固坦承上開、所載時間有在馬路上丟石頭或柏油
    塊，然矢口否認有何恐嚇危害安全、強制、誣告等犯行，並
    辯稱：⑴就上開部分，我沒有拿過棒狀物，包包裡裝的是50
    0萬大傘，我只是手痠換手，我是老菸槍有痰，不是要對上
    開車輛吐口水、⑵就上開、部分，那條產業道路是三米路
    ，旁邊有排水溝、竹林及雞寮，我看到眼鏡蛇、蜂窩，我是
    在丟眼鏡蛇跟蜂窩、⑶就上開部分，因為路邊有早餐車，我
    直直走一定會撞到，我只能往中間走、⑷就上開部分，我沒
    有誣告云云。
　㈠上開部分
　⒈查被告與告訴人均供承渠等素不相識（見偵18738卷第3頁反
    面、本院卷第140頁）。次依告訴人於偵查中證稱：被告於1
    07年3月至4月間都會到我位於觀音工業區的公司說我逼車，
    看到我都會罵三字經，說要找人打我，我有錄到1次等語（
    見他卷第2、30頁反面），並提出「到公司」之影像檔案。
    經本院勘驗「到公司」之影像（勘驗結果詳如附表二編號1
    ）呈現：告訴人將上開車輛停放路邊且人還在駕駛座上時，
    被告騎乘上開機車來到駕駛座旁，將左肩背的長型黑色圓筒
    包包從左肩卸下，換至右手環抱長型黑色圓筒包包末端、左
    手扶住長型黑色圓筒包包前端之動作（截圖詳見本院卷第11
    6頁下方），再將長型黑色圓筒包包掛回左肩，向車輛駕駛
    座看，復騎上開機車至上開車輛左前方吐口水等情，自堪認
    被告客觀上確有為事實欄所載之行為。
　⒉而依上開影像，告訴人駕駛上開車輛停放路邊為正常駕駛行
    為，反係被告故意將上開機車駛至駕駛座旁，足見告訴人未
    有任何逼車行為。再者，被告與告訴人素不相識，告訴人豈
    能知悉被告身揹之黑色長型圓筒包包內有何物品，被告卻故
    意在告訴人面前展示「右手環抱長型黑色圓筒包包末端、左
    手扶住長型黑色圓筒包包前端」之動作，該動作與持長槍之
    動作相仿，且被告為該動作後，眼神先撇向駕駛座看再到左
    前方吐口水，顯示被告一連串之舉動都是在針對告訴人。又
    通常一般人突遭不熟悉、不認識之人靠近後，先擺出持長槍
    之動作，再以吐口水表示輕賤之意思，任何人均會感到身體
    及財產將受侵害之恐懼，足認被告主觀上有以加害身體、財
    產之方式恐嚇告訴人之意。故被告於事實欄所載行為，該
    當恐嚇危害安全罪之要件，犯行堪以認定。
  ⒊至被告雖以上開⑴之情詞置辯。惟依「到公司」影片顯示，被
    告在不到10秒內即將長型黑色筒狀包包掛回左肩，根本沒有
    換手，且手痠又何必向告訴人駕駛座看；另被告於上開車輛
    左前方吐口水時，依影片顯示之臉部表情、情緒及視線方向
    ，並非僅是個人清痰之行為，故被告辯稱手痠換手、個人清
    痰行為云云，均不可採。
  ㈡上開、部分
  ⒈依被告於本院準備程序供承：我拿石頭是在丟竹林裡的蜂窩
    等語（見本院卷第86-89頁），及本院當庭勘驗告訴人提供
    之「第二次丟石頭」影片（勘驗結果詳如附表二編號2）呈
    現：告訴人駕駛上開車輛直行於產業道路上，被告出現在上
    開車輛前方之道路中央，且被告有手往後拉將身體側面面對
    上開車輛之行為（見本院卷第109頁），再站回路旁等情，
    堪認被告於107年4月24日上午6時53分，確有面對告訴人駕
    駛上開車輛行向前方丟石頭之行為。
  ⒉另依被告於本院準備程序供承：我有丟柏油塊，我是在丟眼
    鏡蛇等語（見本院卷第87頁），及本院當庭勘驗告訴人提供
    之「第三次丟石頭」影片（勘驗結果詳如附表二編號3）呈
    現：告訴人駕駛上開車輛直行於產業道路上，被告出現在上
    開車輛前方之道路中央，且被告面向上開車輛朝道路中央丟
    擲柏油塊，柏油塊由路面中央再滾至畫面右手路邊，被告復
    站回路邊等情，堪認被告於107年4月25日上午6時54分，確
    有面對告訴人駕駛上開車輛行向前方丟柏油塊之行為。
  ⒊又行進中之車輛遭石頭、異物迎面飛擊或僅是差點被擊中，
    即有可能造成車輛失控並致身體、財產受損之重大事故發生
    ，此為一般人均具備之常識與經驗，則被告於107年4月24日
    上午6時53分、4月25日上午6時54分兩度在告訴人駕駛上開
    車輛行進中，站在告訴人必經之路的路中央，再朝上開車輛
    行向丟石頭及柏油塊，顯係以丟擲物品驚擾行進中車輛之方
    式，讓告訴人行車經過時均會想到身體、財產恐將受害之通
    知，故被告丟擲石塊及柏油塊時，主觀上亦有恐嚇之意，也
    可認定。是被告上開、之行為，該當於恐嚇危害安全罪之
    要件，犯行自均堪認定。
　⒋被告雖以上開⑵之情詞置辯。惟觀「第二次丟石頭」、「第三
    次丟石頭」之影像顯示，馬路中央並沒有蛇出現，且丟擲石
    塊亦非驅趕整窩蜜蜂之正常方式，是被告所辯，實屬無稽不
    可採。被告復就「第二次丟石頭」影像辯稱：有看到我丟到
    告訴人車子嗎？云云，然依該影像截圖（見本院卷第109頁
    上方），被告有將手後拉另一面身體側面朝上開車輛行向，
    顯係用力朝車輛行向投擲石頭之動作，無論被告有無丟到上
    開車輛，丟擲之行為已足致生危害安全之結果，故被告此所
    辯，亦不可採。　　
　㈢上開部分
　⒈經本院勘驗告訴人提出之「逼車」、「車禍」影像（勘驗結
    果詳如附表二編號4、5）後，影像綜合呈現：被告於107年4
    月25日上午7時1分59秒騎乘上開機車駛入道路後，告訴人駕
    駛上開車輛亦駛入道路，並均向前行使，而原本行駛在告訴
    人右前方之被告，突然於上午7時2分7秒時將上開機車左偏
    駛至上開車輛前方並剎車停住（且前2秒時，被告騎車不看
    前方，一直向左邊看），致上開車輛於上午7時2分8秒剎車
    不及撞擊上開機車之事故發生等情。而依當時路況，被告前
    方未見任何車輛，被告卻緩慢騎乘並向左看後，再突將上開
    機車騎至上開車輛前方後剎車，足見被告確有妨害告訴人駕
    駛上開車輛行進之行為及故意。是被告客觀上有以強暴方式
    妨害告訴人行進之權利，主觀上亦有強制之犯意，皆可認定
    。
　⒉被告雖以上開⑶之情詞置辯。惟觀「逼車」、「車禍」影像截
    圖（見本院卷第94、95頁），上開事故發生地點的早餐店係
    在道路邊線外，且距離被告剎停地點顯有一段距離，根本不
    會妨害在道路內之機車行進，故被告所辯，實不可採。被告
    於勘驗「車禍」影片時復辯稱：是告訴人逼我車，把我逼到
    路邊云云。然依影像顯示，被告騎乘上開機車與告訴人駕駛
    上開車輛進入道路的時間相隔4秒且被告是騎在告訴人前方
    ，若告訴人真有逼被告車，被告之合理反應應係趕快向前騎
    走離開現場，而非明明騎在告訴人右前方，卻一直往左看，
    再突然騎到上開車輛正前方剎車，故被告此部分所辯，也不
    可採。　　
　㈣上開部分　
　　承上開壹、二、㈢所述，被告明知係其故意以騎機車左偏急
    剎停之方式，妨害告訴人駕駛上開車輛行進之權利，並非告
    訴人妨害被告騎車行進之權利，被告卻於同日即107年4月25
    日上午8時2分許向桃園市政府警察局大園分局觀音分駐所提
    出告訴人妨害其自由此無中生有之告訴，意圖使告訴人受刑
    事處分，嗣後經檢察官對告訴人為不起訴處分等情，有調查
    筆錄、不起訴處分書可稽（見偵18738卷第7-9頁、偵10485
    卷第27正反面），是被告客觀上有誣告之行為，主觀上亦有
    誣告之犯意，均可認定。
　㈤綜上所述，上開事實欄、、、、所載事實之事證明確，
    且被告所辯均不足採，犯行堪以認定，均應依法論科。至被
    告聲請法院調查：①請告訴人交出逼被告車之行車紀錄器、②
    請警察查訪上開產業道路有無眼鏡蛇、蜂窩存在、③向被告
    公司函詢上開長型黑色筒狀包包內的物品是不是500萬大傘
    。惟告訴人是否逼被告車，僅涉及被告本案之動機（告訴人
    已於警詢、偵查中證稱：沒有逼被告車等語），無礙被告有
    為上開行為之認定；又本院於上開二、㈡⒋就丟蜂窩或丟蛇之
    辯解不可採理由說明綦詳，自無調查產業道路上是否有蜂窩
    、蛇之必要；另本院於上開二、㈠⒉已說明被告與告訴人之關
    係，重點在於被告持長型黑色圓筒包包的動作是否構成恐嚇
    ，與長型黑色圓筒包包內實際裝的物品為何無關，故亦無調
    查包包內之物是否為500萬大傘之必要。
三、論罪
  ㈠新舊法比較：被告為上開、、、之行為後，刑法第305條
    、第304條第1項均於108年12月25日修正公布，惟本次修正
    僅係將該2條文中罰金刑部分，本依刑法施行法第1條之1第2
    項本文提高30倍之規定，換算後明文化於刑法第305條、第3
    04條第1項中，是本案不生新舊法比較問題，應逕行適用裁
    判時之刑法第305條、第304條第1項規定。
　㈡罪名：
　⒈核被告上開、、所為，均係犯刑法第305條恐嚇危害安全
    罪；上開所為，係犯刑法第304條第1項強制罪；上開所為
    ，係犯刑法第169條第1項之誣告罪。
　⒉又被告就部分，先後於緊密時空內，基於同一目的，以右手
    環抱長型黑色圓筒包包末端、左手扶住長型黑色圓筒包包前
    端之動作，再以至上開車輛左前方吐口水之方式，侵害同一
    法益，各行為獨立性極為薄弱，依一般社會健全觀念，在時
    間差距上難以強行分離，應視為數個舉動之接續施行，合為
    包括之一行為予以評價為接續犯。
　⒊另被告上開、、、、之行為，係於有差距之時間、空間
    所為，顯係基於各別犯意之行為，自應分論併罰。
四、量刑
  ㈠刑度：審酌被告自認與告訴人有行車糾紛，卻不思以理性、
    和平之方式謀得解決，竟以上開恐嚇危害安全、強制、誣告
    等方式使告訴人生活屢遭驚擾並耗時費力多次上警局、地檢
    署、法院澄清，更使司法資源耗損，且被告犯後不曾向告訴
    人道歉、賠償，復矢口否認犯行，自應非難。次審酌告訴人
    請求從重量刑之意見（見本院卷第38、123頁）、被告行為
    時年齡、高中肄業、自陳前擔任公司主管、現打臨工之智識
    程度、自陳勉持的經濟狀況及素行等一切情形，分別量處如
    主文所示之刑，並就處拘役部分定應執行之刑及得易科罰金
    之部分定易科罰金之折算標準，以資懲儆。
  ㈡不予緩刑：查被告未曾因故意犯罪，受有期徒刑以上刑之宣
    告，有臺灣高等法院被告前案紀錄表可證（見本院卷第13-1
    4頁），惟被告本案矢口否認犯行且未得告訴人原諒，業如
    上述，難認被告對所為已有反省，爰不依刑法第74條第1項
    第1款宣告緩刑，附此敘明。
貳、無罪部分（即起訴書犯罪事實欄一、㈢107年4月18日部分）
一、公訴意旨略以：被告於107年4月18日上午6時51分許，在上
    開產業道路某處，於告訴人駕駛上開車輛行經時，基於恐嚇
    危害安全之犯意，以向上開車輛行進方向丟擲石頭此加害身
    體及財產之方式恫嚇告訴人，使告訴人心生畏懼，致生危害
    於安全，因認被告涉犯刑法第305條之恐嚇危害安全罪云云
    。
二、按犯罪事實應依證據認定之，無證據不得認定犯罪事實；檢
    察官就被告犯罪事實，應負舉證責任；不能證明被告犯罪，
    應諭知無罪之判決，刑事訴訟法第154 條第2 項、第161 條
    第1 項、第301 條第1 項前段分別定有明文。是檢察官對於
    起訴之犯罪事實，若不能提出證據使通常一般人不致有所懷
    疑，而得確信起訴之犯罪事實為真之程度，則基於無罪推定
    原則，應諭知被告無罪（最高法院76年台上字第4986號、92
    年台上字第128號判例意旨參照）。
三、公訴意旨認被告有上開107年4月18日之犯行，無非以告訴人
    之證述及「第一次丟石頭」影像為憑。
四、訊據被告固坦承107年4月18日上午6時51分，有在上開產業
    道路某處丟石頭，惟堅詞否認有何恐嚇危害安全之犯行，並
    辯稱：我是在丟眼鏡蛇等語。
　㈠查告訴人於警詢中證稱：107年4月18日上午6時51分許，被告
    在「第一次丟石頭」影像顯示處所有對我丟石頭在等語（見
    偵18738卷第5頁反面），及本院當庭勘驗「第一次丟石頭」
    影像（勘驗結果詳如附表二編號6）呈現：被告於上開車輛
    行經方向，有蹲下站起來雙手離開身體的動作，上開車輛即
    向左轉離去（見本院卷第107頁）等情。　
　㈡然本院觀「第一次丟石頭」影像之截圖，認上開車輛與被告
    為蹲下站起來、雙手離開身體的動作有相當距離，又未見有
    石頭或柏油塊朝上開車輛行向而來，且依被告「第一次丟石
    頭」影像顯示之動作相當模糊，不若「第二次丟石頭」影像
    之動作明顯是朝上開車輛行向做出丟擲動作，另上開車輛於
    見到被告在前方後即左轉離去，可見被告於「第一次丟石頭
    」影像中站立之位置，亦非告訴人駕駛上開車輛必經之路。
    是本院認由被告與上開車輛之距離、被告之動作及被告所站
    位置，認被告於該處丟擲石頭，亦難使告訴人受到驚嚇，故
    公訴人所提出上開貳、四、㈠所示之證據，僅能證明告訴人
    有駕駛上開車輛行經、被告有丟擲石頭，尚無從證明告訴人
    因被告丟擲石頭之行為受有惡害之通知，致生危害於安全之
    結果。
  ㈢綜上所述，公訴人於上開貳、四、㈠所舉證據資料，無法使通
    常一般之人均不致有所懷疑，而得確信被告於107年4月18日
    之行為涉犯恐嚇危安罪為真實的程度，故依前開法條及說明
    ，應認公訴人之舉證尚未完足，是無從證明被告於107年4月
    18日之犯罪，即應對被告為有利之認定，而就該部分為無罪
    之諭知。
參、據上論斷，依刑事訴訟法第299條第1項前段、第301條第1項
    判決如主文。
本案經檢察官劉建良提起公訴，檢察官林奕瑋到庭執行職務。　
中　　華　　民　　國　　110 　年　　12　　月　　20　　日
           刑事第八庭   審判長法  官   許雅婷
　　　　　　　　　            法  官   郭書綺
　　　　　　　　　            法  官　 葉作航
以上正本證明與原本無異。
如不服本判決應於收受判決後20日內向本院提出上訴書狀，並應
敘述具體理由。其未敘述上訴理由者，應於上訴期間屆滿後20日
內向本院補提理由書(均須按他造當事人之人數附繕本)「切勿逕
送上級法院」。 
　　　　　 　　　　　　       書記官 　蔡明燕　　　　　
中　　華　　民　　國　　110 　年　　12　　月　　21　　日
附表一：
編號 犯罪事實 主文 備註 1 即本判決事實欄 范佐林犯恐嚇危害安全罪，處拘役參拾日，如易科罰金，以新臺幣壹仟元折算壹日。 即起訴書犯罪事實欄一、㈣ 2 即本判決事實欄 范佐林犯恐嚇危害安全罪，處拘役伍拾日，如易科罰金，以新臺幣壹仟元折算壹日。 即起訴書犯罪事實欄一、㈢107年4月24日部分 3 即本判決事實欄 范佐林犯恐嚇危害安全罪，處拘役伍拾日，如易科罰金，以新臺幣壹仟元折算壹日。 即起訴書犯罪事實欄一、㈢107年4月25日部分 4 即本判決事實欄 范佐林犯強制罪，處有期徒刑參月，如易科罰金，以新臺幣壹仟元折算壹日。 即起訴書犯罪事實欄一、㈡ 5 即本判決事實欄 范佐林犯誣告罪，處有期徒刑參月。 即起訴書犯罪事實欄一、㈠ 

附表二：
編號 勘驗影片名稱及內容（被告已當庭承認影片中為被告，並配合判決本文酌作文字修正） 勘驗截圖及勘驗筆錄卷證位置 1 檔案名稱：到公司（時間為影片本身時間） 本院卷第85、115-122頁  [00:00:00-00:00:18] 被告騎乘上開機車在告訴人上開車輛左側車窗旁。 [00:00:19-00:00:31] 被告將左後方背的長型包包自左肩卸下，以右手環抱（整個包包呈現在左側車窗前），再將長型背包掛回左肩膀。 [00:00:32-00:00:33]被告向右邊看並點頭兩次。 [00:00:34-00:00:40]被告騎乘上開機車到上開車輛左側前方。 [00:00:41]41秒時被告向右邊吐口水。 [00:00:42-00:00:56] 被告向左騎乘，停在路中央，第56秒向左轉。 [00:00:57-00:01:07]被告繼續停在路中央，1分7秒時向左看。 [00:01:15]被告向前騎乘，離開畫面。  2 檔案名稱：第二次丟石頭（時間為當日時間） 本院卷第84、108-110頁  [06:53:40-06：53：43] 告訴人駕上開車輛左轉後直行，43秒被告出現在道路中央。 [06:53:44-06：53：45] 被告左手向前，有手往後拉，呈現身體側面面對上開車輛。 [06:53:46-06：53：51] 被告走至畫面左側的路邊，站立路旁，上開車輛駛過該人離去。  3 檔案名稱：第三次丟石頭（時間為當日時間） 本院卷第84-85、111-114頁  [06:54:09-06：54：11] 告訴人駕駛上開車輛向左轉，11秒時被告出現在路中央。 [06:54:12-06：54：13] 上開車輛繼續向前。（此畫面與第二次丟石頭的現場應為同一現場） [06:54:14-06：54：16] 被告向路中央丟擲柏油塊，柏油塊掉落路中央後滾到畫面右手邊路邊。 [06:54:17-06：54：18]被告站至畫面左手邊路邊。  [06:54:19-06：54：21]上開車輛駛過被告。  4 檔案名稱：逼車（時間為當日時間） 本院卷第82-83、91-97頁  [07:01:39-07：01：40] 被告騎乘上開機車從上開車輛右邊駛至上開車輛前方右側並煞停。 [07:01:41-07:01:53] 畫面向左拍攝路面，上開車輛靜止不動。 [07:01:54-07：01：57] 上開機車再次從右側騎至上開車輛前方。 [07:01:58-07：02：03] 上開機車至路面邊線駛入外側車道即向前直行，上開車輛亦駛入外側車道直行。 [07:02:04-07：02：05] 畫面出現上開機車在上開車輛右前方，上開車輛在後，並均向前行駛。 [07:02:06-07:02:07] 上開車輛續前行，上開機車突然自右側道路往左偏至自上開車輛前方並煞車。 [07:02:08-07:02:10] 上開車輛撞倒上開機車，上開機車尚未倒地，被告站起來，向左跨過。 [07:02:11-07：02：18] 上開機車倒地畫面，被告右手脫安全帽並向路邊走去。  5 檔案名稱：車禍（時間為影片本身時間） 本院卷第83-84、98-104頁  [00:00:00-00：00：01] 被告騎乘上開機車在上開車輛右側車窗外，被告並向前騎。 [00:00:02-00：00：05] 畫面移動至上開車輛前方，看見被告騎乘上開機車在上開車輛右側前方。 [00:00:06-00：00：09] 被告騎乘上開機車自路邊駛入外側車道（起駛時是影片6秒）直行，但被告頭轉向左邊。 [00:00:10-00：00：13] 上開車輛自路邊行駛至外側車道（起駛時是影片10秒），被告騎乘上開機車在前方。 [00:00:14-00：00：16] 在上開車輛右前方之上開機車，忽然向左偏至上開車輛正前方，機車並於16秒時整個停住（15-16 秒時被告臉一直向左邊看）。 [00:00:17-00：00：18] 上開車輛撞擊被告騎乘之上開機車，被告站立向左靠。 [00:00:19-00：00：23]畫面拍上開車輛左側車窗。 [00:00:24-00：00：55] 被告自路中走到路邊，並蹲在路邊，後站立打手機，在路邊觀看上開車輛。  6 檔案名稱：第一次丟石頭（時間為當日時間） 本院卷第84頁、105-107頁  [06:51:12-06：51：15] 上開車輛右轉後，在第15秒發現前方之被告，被告並蹲下。 [06:51:16-06：51：17] 被告站起來，兩手呈現離開身體狀態。 [06:51:18-06：51：19]上開車輛駛離現場。  
附錄本案論罪科刑法條全文：
刑法第169條
意圖他人受刑事或懲戒處分，向該管公務員誣告者，處7年以下
有期徒刑。
意圖他人受刑事或懲戒處分，而偽造、變造證據，或使用偽造、
變造之證據者，亦同。

刑法第304條
以強暴、脅迫使人行無義務之事或妨害人行使權利者，處3年以
下有期徒刑、拘役或9千元以下罰金。
前項之未遂犯罰之。

刑法第305條
以加害生命、身體、自由、名譽、財產之事恐嚇他人，致生危害
於安全者，處2年以下有期徒刑、拘役或9千元以下罰金。